臺灣苗栗地方法院民事簡易判決
111年度苗簡字第678號
原      告  馨琳揚企管顧問有限公司

法定代理人  唐明良
訴訟代理人  陳真蓉
            邱永良
被      告  鄭朝榮
上列當事人間請求給付電信費事件，本院於中華民國一百一十一
年十一月二十九日言詞辯論終結，判決如下：
    主      文
一、被告應給付原告新臺幣壹拾貳萬貳仟貳佰貳拾伍元，及其中
    新臺幣叁萬零柒佰叁拾柒元部分，自民國一百一十一年十一
    月十三日起至清償日止，按週年利率百分之五計算之利息。
二、訴訟費用新臺幣壹仟叁佰叁拾元由被告負擔。
三、本判決得假執行。
　　事實與理由
壹、程序事項：
一、按訴狀送達後，原告不得將原訴變更或追加他訴。但擴張或
    減縮應受判決事項之聲明者，不在此限，民事訴訟法第255
    條第1項第3款定有明文。查本件原告於民國111年9月1日以
    民事起訴狀（下稱起訴狀）聲明「被告應給付原告新臺幣（
    下同）12萬2,225元，及自起訴狀繕本送達之翌日起至清償
    日止，按年息百分之五計算之利息」（本院卷第13頁），且
    前揭起訴狀已經本院於111年11月2日寄送至被告戶籍地，但
    因無人收受而寄存在苗栗縣警察局通霄分局社苓派出所，有
    本院111年11月2日送達證書1份（本院卷第149頁）附卷可稽
    ，至遲於111年11月12日24時許即生合法送達效力。原告又
    於111年11月29日言詞辯論期日變更聲明如主文第1項所示（
    本院卷第154頁），核與前揭法律規定相符，應予准許。
二、按言詞辯論期日，當事人之一造不到場者，得依到場當事人
    之聲請，由其一造辯論而為判決，民事訴訟法第385條第1項
    前段規定甚明。查本件被告就111年11月29日言詞辯論期日
    ，前經本院合法送達通知書，同前所述，卻未遵期到場，且
    依卷內事證，本件並無民事訴訟法第386條所列各款情形，
    爰依原告之聲請，由其一造辯論而為判決。
貳、實體事項：
一、原告主張：被告分於附表所示時間，向附表所示電信公司申
    用附表所示門號使用。然因被告未依約按期繳納附表所示電
    信及小額付款費用，且未達約定期間即提前終止契約，因而
    需支付附表所示專案補償款，上揭屆期債務合計達12萬2,22
    5元。附表所示電信公司就上揭債權已分別於附表所示時間
    讓與伊，伊並以本件起訴狀繕本之送達為債權讓與之通知。
    爰依被告申用附表所示門號之電信服務契約、債權讓與之法
    律關係為請求。並聲明：如主文第1項所示。
二、被告於言詞辯論期日未到場，亦未提出準備書狀為聲明或陳
    述。
三、得心證之理由：
　㈠按當事人對於他造主張之事實，於言詞辯論時不爭執者，視
    同自認。但因他項陳述可認為爭執者，不在此限。當事人對
    於他造主張之事實，已於相當時期受合法之通知，而於言詞
    辯論期日不到場，亦未提出準備書狀爭執者，準用第1項之
    規定，民事訴訟法第280條第1項、第3項前段分別定有明文
    。
　㈡上揭原告所主張之事實，有遠傳電信股份有限公司110年12月
    17日債權讓與證明書3份（本院卷第15、17、19頁）、亞太
    電信股份有限公司110年11月10日債權讓與證明書2份（本院
    卷第21、23頁）、附表編號1所示門號107年10月6日續約服
    務申請書1份（本院卷第29至35頁）、附表編號2所示門號10
    7年10月7日續約服務申請書1份（本院卷第41至47頁）、附
    表編號3所示門號107年9月23日第三代行動通信/行動寬頻業
    務付款人帳戶移轉申請書（一退一租）1份（本院卷第49至5
    1頁）、附表編號4所示門號105年6月14日亞太電信行動電話
    服務申請書1份（本院卷第53至55頁）、附表編號5所示門號
    104年4月17日亞太電信行動電話服務申請書1份（本院卷第5
    7至60頁）、附表編號6所示門號107年9月12日亞太電信行動
    電話異動申請書1份（本院卷第69至71頁）、附表編號1所示
    門號107年10月至108年1月電信費繳款通知各1份（本院卷第
    73至96頁）、附表編號2所示門號107年10月至108年1月綜合
    帳單各1份（本院卷第97至108頁）、附表編號3所示門號107
    年10月至107年12月綜合帳單各1份（本院卷第109至116頁）
    、附表編號4及5所示門號107年12月電信服務費通知單1份（
    本院卷第117至119頁）、附表編號5所示門號專案補償款繳
    款單1份（本院卷第121、122頁）、附表編號6所示門號107
    年12月電信服務費通知單（本院卷第123、124頁）及專案補
    償款繳款單（本院卷第125、126頁）各1份附卷可稽。又被
    告已於相當時期受合法之通知，於言詞辯論期日不到場，亦
    未提出準備書狀爭執，同前所述，依上揭法律規定，視同自
    認，是堪信原告之主張為真實。
　㈢按給付有確定期限者，債務人自期限屆滿時起，負遲延責任
    。給付無確定期限者，債務人於債權人得請求給付時，經其
    催告而未為給付，自受催告時起，負遲延責任。其經債權人
    起訴而送達訴狀，或依督促程序送達支付命令，或為其他相
    類之行為者，與催告有同一之效力；又遲延之債務，以支付
    金錢為標的者，債權人得請求依法定利率計算之遲延利息。
    但約定利率較高者，仍從其約定利率；應付利息之債務，其
    利率未經約定，亦無法律可據者，週年利率為百分之五，民
    法第229條第1項、第2項、第233條第1項、第203條分別規定
    明確。查本件原告對被告如附表「電信及小額付款費用」欄
    位所示金錢債權均已屆期，且起訴狀繕本於111年11月12日2
    4時許即生合法送達被告效力，同前所述，則揆諸上揭法律
    規定，原告請求如主文第1項所示遲延利息，自屬有憑。
　㈣綜合上述，本件原告依被告申用附表所示門號之電信服務契
    約、債權讓與之法律關係，請求被告給付如主文第1項所示
    金額及遲延利息，為有理由，應予准許。
四、假執行部分：
    按就第427條第1項至第4項訴訟適用簡易程序所為被告敗訴
    之判決，法院應依職權宣告假執行，民事訴訟法第389條第1
    項第3款規定甚明。查本件乃依民事訴訟法第427條第1項規
    定訴訟適用簡易程序所為被告敗訴之判決，依上揭法律規定
    ，應依職權宣告假執行。
五、本件事證已臻明確，原告其餘主張及所提證據，經本院斟酌
    後，核與判決結果不生影響，爰不逐一論駁，併此敘明。
六、訴訟費用負擔之依據：民事訴訟法第78條。　　
中　　華　　民　　國　　111 　年　　12　　月　　 6　　日
                  苗栗簡易庭  法　官  陳中順
以上正本係照原本作成。
如對本判決上訴，須於判決送達後20日內向本院提出上訴狀（須
附繕本）。如委任律師提起上訴者，應一併繳納上訴審裁判費。
中　　華　　民　　國　　111 　年　　12　　月　　6 　　日
                              書記官  蔡芬芬
附表：
編號 門號 電信公司 申用日期（民國） 電信及小額付款費用（新臺幣） 專案補償款 原告受讓債權日期 1 0000000000 遠傳電信股份有限公司 107年10月6日 5,740元 2萬6,492元 110年12月9日 2 0000000000 同上 107年10月7日 7,273元 2萬3,853元 110年12月9日 3 0000000000 同上 107年9月23日 4,025元 1萬664元 110年12月9日 4 0000000000 亞太電信股份有限公司 105年6月14日 1萬1,642元 0元 110年9月27日 5 0000000000 同上 104年4月17日  2萬641元 110年9月27日 6 0000000000 同上 107年9月12日 2,057元 9,838元 110年9月27日 合計    3萬737元 9萬1,488元